【裁判字號】    95,交抗,69
【裁判日期】    950530
【裁判案由】    聲明異議
【裁判全文】
臺灣高等法院高雄分院刑事裁定          95年度交抗字第69號
抗告人即
受處分人    甲○○
上列抗告人因聲明異議案件，不服臺灣高雄地方法院中華民國
95年4 月18日裁定（95年度交聲字第80號），提起抗告，本院裁
定如下：
    主  文
抗告駁回。
    理  由
一、本件抗告意旨略以：抗告人即受處分人（下稱抗告人）甲○
    ○於94年12月16日下午8 時55分許，駕車行經高雄市○○路
    與自立路口，經警攔下實施酒測後，吐氣所含酒精成分達每
    公升0.27毫克，然異議人實施酒測時間距當晚食用麻油雞時
    間，已相距約3 時30分之久，顯有可能係機器之誤差，抗告
    人當場請求執勤之警員重測，遭警員拒絕，仍開單舉發，嗣
    高雄市政府乃以高市府交裁字第32-B00000000號「違反道路
    交通管理事件裁決書」處分裁處罰鍰新台幣（下同）1 萬5
    千元，吊扣駕駛執照12個月，抗告人不服該處分而向原審法
    院聲明異議，原審裁定駁回抗告之之異議尚有未合，因而提
    起本件抗告，請求撤銷原裁定等語。
二、按汽車駕駛人飲用酒類或其他類似物後其吐氣所含酒精濃度
    超過每公升0.25毫克以上者，不得駕車，道路交通安全規則
    第114 條第2 款定有明文。又道路交通管理處罰條例第35條
    第1 項第1 款規定，汽車駕駛人，駕駛汽車經測試檢定有酒
    精濃度超過規定標準之情形者，處新臺幣1 萬5 千元以上6
    萬元以下罰鍰，並當場移置保管該汽車及吊扣其駕駛執照1
    年。經查，抗告人於94年12月16日下午8 時55分許，駕車行
    經高雄市○○路與自立路口，經警攔下實施酒測後，吐氣所
    含酒精成分達每公升0.27毫克之事實，有酒測紀錄表在卷可
    稽，自堪認定。又使用對於異議人實施酒測之器號017823/0
    53702 呼氣酒精測試器，甫於94年10月24日經經濟部標準檢
    驗局檢定合格，此有高雄市政府警察局新興分局95年4 月14
    日高市警新分六字第095000 9056 號函所附經濟部標準檢驗
    局呼氣酒精測試器檢定合格證書1 份附卷可憑。抗告人空言
    臆測該呼氣酒精測試器可能有瑕疵，尚屬無據，執行本件酒
    測之警員為本件呼氣酒精測試後，不再重複測試並無不妥，
    。原處分機關依道路交通管理處罰條例第35條第1 項第1 款
    規定，裁處異議人罰鍰1 萬5 千元，吊扣駕駛執照12個月，
    並諭知逾期不繳納之處分，即無不合，原裁定據此駁回抗告
    人之異議，並無不合，本件抗告為無理由，應予駁回。
三、據上論結，應依道路交通案件處理辦法第26條、刑事訴訟法
    第412 條，裁定如主文。
中    華    民    國    95    年    5     月    30    日
                  刑事第八庭    審判長法  官  李炫德
                                      法  官  簡志瑩
                                      法  官  蔡國
以上正本證明與原本無異。
不得再抗告。
中    華    民    國    95    年    5     月    30    日
                                      書記官  翁心欣


司法院資訊處製作；財團法人民間司法改革基金會備份。
